【裁判字號】    98,家聲,260
【裁判日期】    980609
【裁判案由】    酌定遺產管理人報酬
【裁判全文】
臺灣板橋地方法院民事裁定            98年度家聲字第260號
聲  請  人  吳忠德律師（即被繼承人甲○○之遺產管理人）
上列聲請人因擔任被繼承人甲○○之遺產管理人聲請核定報酬，
本院裁定如下：
    主      文
聲請人得請求代為管理被繼承人甲○○遺產之報酬及墊付費用合
計為新台幣參萬參仟參佰玖拾壹元。
聲請程序費用由被繼承人甲○○之遺產負擔。
    理      由
一、本件聲請意旨略以：被繼承人甲○○之遺產，經鈞院以96年
    度繼字第393 號民事裁定選任聲請人為遺產管理人。被繼承
    人甲○○遺有臺北縣板橋市○○段842 地號土地（持分為5
    分之1） 及地上新海路430 巷18之3 號建物（所有權全部）
    ，經債權人國泰人壽保險股份有限公司聲請拍賣抵押物，於
    民國98年3 月24日由鈞院以96年度執字第16365 號公開拍賣
    ，並由第三人徐光麗、王秀玲以新臺幣320 萬2 千元拍定，
    為儘速就該款項參與分配，爰依民法第1183條、第1132 條
    之規定，聲請酌定遺產管理人報酬等語。
二、按遺產管理人得請求報酬，其數額由親屬會議按其勞力及其
    與被繼承人之關係酌定之；被繼承人無親屬會議可資酌定報
    酬數額，遺產管理職務終結前，應依民法第1183條規定，聲
    請法院酌定報酬，其請求標準不得低於孳息收入部分10分之
    3 及遺產現值百分之一，財政部訂頒之「代管無人承認繼承
    遺產作業要點」第14點第3 項定有明文。
三、經查：聲請人主張其前經本院96年度繼字第393 號民事裁定
    為被繼承人甲○○之遺產管理人等情，此有聲請人提出本院
    96年度繼字第393 號民事裁定影本為證。又被繼承人甲○○
    遺有臺北縣板橋市○○段842 地號土地（持分為5 分之1 ）
    及地上新海路430 巷18之3 號建物（所有權全部），經債權
    人國泰人壽保險股份有限公司聲請拍賣抵押物，於民國98年
    3 月24日由鈞院以96年度執字第16365 號公開拍賣，並由第
    三人徐光麗、王秀玲以新臺幣320 萬2 千元拍定等情，有本
    院民事執行處98年2 月25日板院輔96執松字第16365 號函、
    拍賣不動產筆錄、強制執行投標書、不動產權利移轉證書等
    影本各1 份為證。另聲請人因管理被繼承人甲○○遺產所墊
    付之費用合計為1,191 元（內含本件聲請裁定程序費用1,
    000 元），此有聲請人墊付費用單據2 紙在卷為憑，堪信為
    真實。
四、本件被繼承人甲○○無親屬會議可資酌定報酬數額，為此聲
    請人依民法第1183條規定，請求本院酌定報酬，經本院法官
    助理以電話詢問聲請人所希望報酬數額為何，聲請人答覆希
    望4 至5 萬元間，此有電話記錄1 紙在卷可參。惟聲請人未
    提出其報酬之計算依據，因此難以憑空准其請求之報酬數額
    。今按財政部訂頒之「代管無人承認繼承遺產作業要點」標
    準，依被繼承人遺產現值百分之一計算聲請人代管遺產之報
    酬，即32,200元，再加計聲請人已墊付費用1,191 元，合計
    共33,391元。爰酌定聲請人得請求報酬及墊付費用為33,391
    元。
五、依非訟事件法第21條第2 項、民事訴訟法第78條、第95條，
    裁定如主文。
中    華    民    國    98    年    6     月    9     日
                  家事法庭  法  官  黃惠瑛
以上正本證明與原本無異。
如不服本裁定應於送達後10日內向本院提出抗告狀。
中    華    民    國    98    年    6     月    9     日
                            書記官  王苑琦


司法院資訊處製作；財團法人民間司法改革基金會備份。
